臺灣臺南地方法院民事裁定              100年度簡抗字第7號
抗  告  人  祿將電機企業有限公司
法定代理人  毛志成
相  對  人  鄭家和
代  理  人  黃郁婷律師
以上當事人間因請求訴訟救助事件，抗告人對於民國100年8月30
日本院新市簡易庭所為之裁定（100年度新救字第8號）提起抗告
，本院裁定如下：
    主  文
原裁定廢棄。
抗告費用由相對人負擔。
    理  由
一、抗告意旨略以：
  (一)原裁定係以因本件業經財團法人法律扶助基金會（下稱法扶
    基金會）准予法律扶助，故而准予訴訟救助，惟法扶基金會
    就相對人之資力認定顯有錯誤，因法扶基金會認定本件為：
    「全戶人口數6人，可扣除人口數0人，應計算人口數6人。
    全戶可處分收入新台幣（下同）31,000元，收入上限63,000
    元。全戶可處分資產88,664元，資產上限900,000元。」乃
    符合財團法人法律扶助基金會受法律扶助者無資力認定標準
    第3絛第1項第2款規定。然相對人之父鄭水田、母李秀梅2人
    之戶籍係高雄市六龜區中興里5鄰中庄104號，而相對人之戶
    籍為臺南市○○區○○里○○鄰○○○街25巷6弄3號，顯見相
    對人之父母並未與相對人居住同一戶，不應算入「全戶人口
    數」，是法扶基金會就本件「人口數」之認定顯屬錯誤。
  (二)又本件並不符訴訟救助之要件，因本件訴訟標的金額為615,
    333元，核定本件應徵收裁判費用為6,120元，而相對人及其
    配偶2人之99年度每月薪資收入分別為30,073元、20,497元
    ，是以，本裁判費用之徵收對相對人而言，難謂造成其生活
    窘困，亦無任何資料顯示相對人缺乏經濟信用等情。
  (三)綜上所述，本件相對人並不具備「無資力」支出訴訟費用之
    訴訟救助之要件，原裁定准予相對人訴訟救助，顯與法不合
    。
二、經查：
  (一)按關於財產權之訴訟，其標的之金額或價額在500,000元以
    下者，適用本章所定之簡易程序；聲請訴訟救助，應向受訴
    法院為之，民事訴訟法第427條第1項、第109條第1項前段分
    別定有明文。又對於簡易程序之第一審裁判之抗告程序，準
    用第四編之規定，亦為同法第436條之1第3項所明定。
  (二)本件相對人係起訴請求抗告人給付615,333元之預告工資及
    資遣費，併同時聲請訴訟救助。惟本件因相對人請求之訴訟
    標的金額已逾500,000元，依前開規定，自非屬簡易訴訟事
    件，應不適用簡易訴訟程序，相對人聲請訴訟救助之受訴法
    院應為本院民事普通庭，是有關訴訟救助是否准許之裁定，
    自應與本案訴訟併移由本院民事普通庭審理。原審逕以抗告
    人無資力為由，裁定准予訴訟救助之聲請，依上開說明，其
    裁定違背專屬管轄之規定，於法容有未合，爰廢棄原裁定發
    回本院新市簡易庭，另為適法之處理。
三、依民事訴訟法第436條之1第3項、第492條、第95條、第85條
    第2項，裁定如主文。
中    華    民    國  100    年      10    月    14   日
                  民事第一庭   審判長  法  官  杭起鶴
                                       法  官  張麗娟
                                       法  官  洪碧雀
以上正本係照原本作成。
本裁定不得再抗告。
中    華    民    國  100    年      10    月    14   日
                                       書記官  黃稜鈞